臺灣高等法院臺南分院刑事判決
111年度上訴字第533號
                                    111年度上訴字第651號
上  訴  人  
即  被  告  黃冠彰




選任辯護人  蘇文斌律師(法扶律師)
上列上訴人因毒品危害防制條例案件，不服臺灣臺南地方法院11
0年度訴字第913號、111年度訴字第53號中華民國111年1月11日
、111年3月16日第一審判決（起訴案號：臺灣臺南地方檢察署11
0年度偵字第7137號、110年度營偵字第784號；110年度營偵字第
2560號），提起上訴，本院合併判決如下：
    主  文
上訴駁回。
    事  實
一、甲○○前因施用毒品案件，經原審法院以107年度簡字第474號
    、第2606號判決，分別判處應執行有期徒刑5月、4月確定，
    接續執行後，於民國108年5月1日縮刑期滿執行完畢。其明
    知甲基安非他命為毒品危害防制條例第2條第2項第2款所明
    定之第二級毒品，依法不得持有、販賣；Mephedrone則係毒
    品危害防制條例第2條第2項第3款所列之第三級毒品，未經
    許可亦不得販賣，竟分別基於販賣第二級毒品甲基安非他命
    、販賣第三級毒品Mephedrone以營利之犯意，以其所有三星
    廠牌行動電話作為聯繫工具，陸續於附表編號1至6所示時、
    地，以附表編號1至6所示方法，交付甲基安非他命予陳柏霖
    、陳明棠、張子建及交付Mephedrone予林家慶，並收取渠等
    給付之價金而完成交易。
二、案經臺灣臺南地方檢察署檢察官指揮及臺南市政府警察局刑
    事警察大隊與嘉義縣警察局竹崎分局報告臺灣臺南地方檢察
    署檢察官偵查起訴。
    理  由
一、審理範圍：
㈠、按刑事訴訟法施行法第7條之13前段規定：中華民國110年5月
    31日修正通過之刑事訴訟法施行前，已繫屬於各級法院之案
    件，於施行後始適用修正前刑事訴訟法第348條規定。又新
    修正之刑事訴訟法第348條規定已於110年6月16日公布，依
    中央法規標準法第13條規定，自本條公布之日起算至第3 日
    起即於同年6月18日即已發生效力。換言之，於110年6月18
    日後（包括當日）繫屬於各級法院之案件，均應依修正後之
    刑事訴訟法第348條規定處理（最高法院110年度台上字第62
    11號判決意旨參照）。查修正後之刑事訴訟法第348條係規
    定：（第1項）上訴得對於判決之一部為之。（第2項）對於
    判決之一部上訴者，其有關係之部分，視為亦已上訴。但有
    關係之部分為無罪、免訴或不受理者，不在此限。（第3項
    ）上訴得明示僅就判決之刑、沒收或保安處分一部為之。本
    件原審110年度訴字第913號判決認定被告甲○○涉犯毒品危害
    防制條例第4條第2項販賣第二級毒品罪及同條第3項販賣第
    三級毒品罪；原審111年度訴字第53號判決認定被告涉犯毒
    品危害防制條例第4條第2項販賣第二級毒品罪。被告不服原
    審上述二判決，分別於111年1月28日、111年4月11日提起上
    訴，並陸續於111年4月22日、111年5月19日繫屬於本院，此
    有蓋用本院收文章戳之原審法院111年4月19日南院武刑懷11
    0訴913字第1110015202號函、111年5月19日南院武刑國111
    訴53字第1110019670號函附卷可稽（見本院533號卷－以下稱
    本院卷－第3頁；本院651號卷第3頁），依首揭規定與說明，
    自應適用修正後之刑事訴訟法第348條定其上訴範圍。而被
    告於上訴理由狀表明僅對原審110年度訴字第913號判決分別
    判處有期徒刑5年2月共3罪及3年8月共2罪，並定應執行有期
    徒刑5年6月及原審111年度訴字第53號判決判處有期徒刑5年
    4月認量刑過重，經於本院審判程序時對被告確認上訴理由
    ，被告明確表示僅就原判決量刑過重提起上訴，其餘犯罪事
    實及沒收不提起上訴等語（見本院卷第99頁），故本件被告
    上訴範圍只限於原審上述二判決量處被告之刑部分，被告未
    表明上訴之原審上述二判決有關認定犯罪事實及沒收部分，
    則不在上訴範圍。
㈡、至本院前引之犯罪事實部分及省略不贅述之沒收部分，已據
    原審上述二判決認定在案，並非在本院審理範圍內，惟為便
    於檢視、理解本件案情，乃予以臚列記載原審認定之犯罪事
    實部分，併此敘明。
二、證據能力：
    按被告以外之人於審判外之陳述，雖不符刑事訴訟法第159
    條之1至第159條之4規定得為證據之情形，而經當事人於審
    判程序同意作為證據，法院審酌該言詞陳述或書面陳述作成
    時之情況，認為適當者，亦得為證據，刑事訴訟法第159條
    之5第1項定有明文。又刑事訴訟法第159條之5立法意旨，在
    於確認當事人對於傳聞證據有處分權，得放棄反對詰問權，
    同意或擬制同意傳聞證據可作為證據，屬於證據傳聞性之解
    除行為，如法院認為適當，不論該傳聞證據是否具備刑事訴
    訟法第159條之1至第159條之4所定情形，均容許作為證據，
    不以未具備刑事訴訟法第159條之1至第159條之4所定情形為
    前提。查本判決所引用之下列供述證據暨其他書證、物證，
    檢察官、被告及其辯護人於本院審理時，均同意作為本案證
    據（見本院卷第102頁），且於本院逐一提示後，迄於言詞
    辯論終結前亦未聲明異議，本院審酌上開證據資料製作時之
    情況，尚無違法不當及證明力明顯過低之瑕疵，認以之作為
    證據應屬適當，而有證據能力。
三、認定犯罪事實所憑之證據及理由：
㈠、被告如附表編號1至6所示販賣第二、三級毒品之事實，迭據
    被告於警詢、偵訊、原審及本院審理時均坦承不諱（見0000
    000000號警卷－以下稱警卷一－第1至2頁、第3至13頁、第15
    至18頁；0000000000號警卷－以下稱警卷二－第42至50頁；71
    37號偵卷－以下稱偵卷一－第5至10頁；2560號偵卷－以下稱偵
    卷三－第35至36頁、第59至60頁；原審聲羈卷第15至18頁；
    原審913號卷－以下稱原審卷一－第106至107頁、第159至160
    頁、第166頁；原審53號卷－以下稱原審卷二－第54頁、第76
    頁、第79頁；本院卷第98頁、第118至119頁），並據證人陳
    柏霖、陳明棠、林家慶、張子建證述在卷（見警卷一第71至
    77頁、第99至104頁、第121至126頁；警卷二第29至39頁；
    偵卷一第267至272頁、第343至347頁、第363至364、407至4
    13頁；偵卷三第45至47頁），復有現場蒐證照片、臺南市○○
    區○○街000巷00弄0號0樓之00租屋處之會客登記簿影本、陳
    柏霖與被告之臉書好友截圖、陳明棠與被告之Messenger對
    話紀錄、林家慶與被告之Messenger對話紀錄、張子建與被
    告之Messenger對話紀錄還原資料、張子建指證與被告交易
    毒品位置及行車路線之Google照片、原審法院核發之110年
    聲搜字第276號搜索票、臺南市政府警察局刑事警察大隊搜
    索扣押筆錄、扣押物品目錄表、扣押物品收據、臺南市政府
    警察局刑事警察大隊110年5月7日南市警刑大偵七字第11002
    53564號函及所附高雄市立凱旋醫院110年4月12日高市凱醫
    驗字第67764號濫用藥物成品檢驗鑑定書、臺南市政府警察
    局刑事警察大隊採集被告尿液姓名對照表、臺南市政府警察
    局刑事警察大隊110年4月13日南市警刑大偵七字第11001964
    17號函及所附臺南市政府衛生局濫用藥物尿液檢驗結果報告
    、法務部法醫研究所110年4月1日法醫毒字第11000017830號
    函及所附毒物化學鑑定書、臺南市政府警察局刑事警察大隊
    110年9月30日南市警刑大偵七字第1100529978號函等在卷可
    稽（見警卷一第21至23頁、第25頁、第29至33頁、第35至39
    頁、第41至51頁、第63至69頁、第145頁、第147頁、第149
    至163頁；警卷二第58至74頁；偵卷一第83至89頁、第99頁
    、第249頁、第293頁、第377頁、第403至406頁、第501至50
    3頁；784號偵卷－以下稱偵卷二－第15至16頁、第20頁；原審
    卷一第45頁）。被告上開自白具任意性且與卷內客觀事證相
    符，堪以採信。
㈡、販賣毒品或意圖販賣而持有毒品均係政府嚴予查緝之違法行
    為，且一般民眾亦普遍認知販賣毒品係非法交易，政府一向
    查禁森嚴並重罰不寬貸，衡諸常情，倘非有利可圖，絕無平
    白甘冒被嚴查重罰高度風險之理而持有毒品。而所謂「意圖
    」，即犯罪之目的，原則上不以發生特定結果為必要，即只
    須有營利之意圖為已足，而毒品可任意分裝或增減其份量，
    販賣毒品之行為亦無一定之公定價格，每次買賣之價格隨供
    需雙方之資力或關係之深淺或需求之數量、貨源之充裕與否
    、販賣者或意圖販賣而持有毒品者對於資金需求殷切與否、
    對行情認知，以及政府查緝之態度，進而為各種風險評估，
    機動的調整，有各種不同標準，並非一成不變。惟販賣者或
    意圖販賣而持有者謀取利潤方式，或有差異，其所圖利益為
    非法販賣之行為目的則屬相同。況且毒品之價格不低，取得
    不易，凡為販賣或意圖販賣而持有毒品之不法行為者，苟無
    利可圖，應無甘冒持有毒品遭查獲之極大風險，無端取得之
    理，是其有賺取利潤之意圖及事實，應屬符合論理法則且不
    違背社會通常經驗之合理判斷。查本案附表編號1至6之交易
    均為有償交易，被告於警詢時供稱：「(你於何時開始販賣
    第二級毒品安非他命牟利？迄今共獲利多少？）我只有於11
    0年4月15日這次才販賣第二級毒品安非他命給張子建賺取毒
    品價差牟利。這次只有獲利新臺幣－下同－3,000元。」等語
    （見警卷二第50頁），另於本院審理時供稱：「(111年度上
    訴字第533號原審判決附表編號1你於110年2月17日下午5時1
    7分賣2,000元甲基安非他命予陳柏霖，獲取多少利潤？)賺1
    ,000元。(111年度上訴字第533號原審判決附表編號2你於11
    0年3月4日晚間7時49分許，賣2,000元甲基安非他命予陳柏
    霖，獲取多少利潤？)沒有賺。那次他沒拿錢給我。(111年
    度上訴字第533號原審判決附表編號3你於110年2月17日下午
    5時5分許賣500元甲基安非他命予陳明棠，獲取多少利潤？)
    賺吃的。(111年度上訴字第533號原審判決附表編號4你於11
    0年1月4日晚上8時24分許賣1,500元咖啡包予林家慶，獲取
    多少利潤？) 300元。(111年度上訴字第533號原審判決附表
    編號5你於110年1月11日下午4時25分許賣2,000元咖啡包予
    林家慶，獲取多少利潤？) 500元。」等語(見本院卷第118
    至119頁)，雖被告供稱於附表編號2所示該次交易陳柏霖積
    欠其買受甲基安非他命之價金，然被告於原審110年度訴字
    第913號案件羈押訊問、審理及本院審理時，均已對於附表
    編號2所示交易事實坦承犯罪，且於原審準備程序時供稱：
    「(販賣給陳柏霖、陳明棠、林家慶等人的毒品價金目前在
    何處？)都是我自己花光了。」一語，核與證人陳柏霖證述
    雙方該次交易係一手交錢一手交貨等情相符(見警卷一第126
    頁；偵卷一第270頁)，被告於本院審理時所辯顯係避重就輕
    之詞，難以採信。而被告既然就附表所示犯行均坦承認罪，
    亦有收受各該購毒者所交付之價金，並均花用完畢，且就附
    表編號1、3至6所示犯行均有營利之事實，合理推斷被告就
    附表編號2所示犯行亦有營利意圖及事實無訛。堪認被告為
    本案附表編號1至6所示販賣甲基安非他命或Mephedrone犯行
    ，確有營利之意圖無訛。
㈢、綜上所述，被告有附表編號1至6所示販賣第二、三級毒品犯
    行事證明確，洵堪認定，自應依法論科。
四、論罪科刑：
㈠、甲基安非他命、Mephedrone依其成癮性、濫用性及對社會危
    害性之程度，分別列為毒品危害防制條例第2條第2項第2款
    、第3款所規定之第二、三級毒品。是核被告於附表編號1至
    3、6所為，均係犯毒品危害防制條例第4條第2項販賣第二級
    毒品罪；於附表編號4、5所為，均係犯毒品危害防制條例第
    4條第3項販賣第三級毒品罪。被告販賣甲基安非他命予證人
    陳柏霖、陳明棠、張子建前持有甲基安非他命之低度行為，
    為其販賣甲基安非他命之高度行為所吸收，不另論罪。
㈡、被告所犯4次販賣第二級毒品罪及2次販賣第三級毒品罪間，
    犯意各別，行為互殊，應予分論併罰。
㈢、被告前因施用毒品案件，經原審法院以107年度簡字第474號
    、第2606號判決，分別判處應執行有期徒刑5月、4月確定，
    接續執行後，於108年5月1日縮刑期滿執行完畢，有臺灣高
    等法院被告前案紀錄表存卷可參，被告受有期徒刑執行完畢
    後，5年以內故意再犯本件有期徒刑以上之罪，為累犯。司
    法院釋字第775號解釋文揭示：刑法第47條第1項規定：「受
    徒刑之執行完畢，或一部之執行而赦免後，5年以內故意再
    犯有期徒刑以上之罪者，為累犯，加重本刑至二分之一。」
    有關累犯加重本刑部分，不生違反憲法一行為不二罰原則之
    問題。惟其不分情節，基於累犯者有其特別惡性及對刑罰反
    應力薄弱等立法理由，一律加重最低本刑，於不符合刑法第
    59條所定要件之情形下，致生行為人所受之刑罰超過其所應
    負擔罪責之個案，其人身自由因此遭受過苛之侵害部分，對
    人民受憲法第8條保障之人身自由所為限制，不符憲法罪刑
    相當原則，牴觸憲法第23條比例原則。於此範圍內，有關機
    關應自本解釋公布之日起2年內，依本解釋意旨修正之。於
    修正前，為避免發生上述罪刑不相當之情形，法院就該個案
    應依本解釋意旨，裁量是否加重最低本刑。又依上述解釋理
    由書之說明，所謂「一律加重最低本刑，致個案過苛部分，
    不符憲法罪刑相當原則及比例原則」之情形，應是指「因累
    犯加重之規定致無法處以最低法定本刑，使行為人所受之刑
    罰超過其所應負擔罪責」之個案（最高法院109年度台上字
    第714號刑事判決參照）。再者，法院於審酌被告是否適用
    累犯規定而加重其刑時，訴訟程序上應先由檢察官就前階段
    被告構成累犯之事實，以及後階段應加重其刑之事項，主張
    並具體指出證明方法後，法院才需進行調查與辯論程序，而
    作為是否加重其刑之裁判基礎。前階段構成累犯事實為檢察
    官之實質舉證責任，後階段加重量刑事項為檢察官之說明責
    任，均應由檢察官分別負主張及具體指出證明方法之責。倘
    檢察官未主張或具體指出證明方法時，可認檢察官並不認為
    被告構成累犯或有加重其刑予以延長矯正其惡性此一特別預
    防之必要，且為貫徹舉證責任之危險結果所當然，是法院不
    予調查，而未論以累犯或依累犯規定加重其刑，即難謂有應
    調查而不予調查之違法，至檢察官就被告構成累犯之事實及
    應加重其刑事項，有所主張並指出證明方法後，基於精簡裁
    判之要求，即使法院論以累犯，無論有無加重其刑，判決主
    文均無庸為累犯之諭知(最高法院110年度台上大字第5660號
    裁定亦旨參照)。檢察官於起訴書雖未載明被告曾有前述犯
    罪前科執行完畢之情形，及應依刑法第47條第1項規定以累
    犯論處並加重其刑，然公訴檢察官於本院審理時稱，依據卷
    內臺灣高等法院被告前案紀錄表，被告應依累犯規定加重最
    低刑度等語，已就前階段被告構成累犯之事實，以及後階段
    應加重其刑之事項，有所主張並具體指出證明方法。故本院
    審酌被告原僅犯施用毒品犯行，竟在前案執行完畢後，更進
    一步違犯罪質更重之販賣第二、三級毒品罪，且被告並無顯
    可憫恕之情事，依後述毒品危害防制條例第17條第2項減輕
    其刑後，亦無情輕法重之憾，是依累犯加重並未使其應負擔
    刑罰超過其罪責之情形，仍應適用刑法第47條第1項累犯之
    規定，除最重本刑無期徒刑依法不得加重外，就有期徒刑及
    罰金刑部分，均加重其刑。被告及辯護人主張本案與被告前
    述構成累犯之罪質並不相同，若依刑法第47條第1項規定加
    重被告本刑，將與前揭大法官解釋意旨有違，然依前揭說明
    ，並非因前案與後案罪質不同，即一律不可加重最低本刑，
    而是在「因累犯加重之規定致無法處以最低法定本刑，使行
    為人所受之刑罰超過其所應負擔罪責」情形下，方由法院裁
    量不予加重最低本刑，本案由被告販賣毒品次數高達6次，
    販賣金額總計達33,000元，依其犯罪情節，要無處最低法定
    本刑之理，且其本案犯罪行為時間與其前案執行完畢時間相
    距不久，顯然對刑罰反應力薄弱，又依毒品危害防制條例第
    17條第2項規定減輕其刑後，可判處之刑期已大幅減輕，若
    加重其最低本刑，顯無使被告所受刑罰超過其所應負擔罪責
    之情形，被告及辯護人主張顯不可採。
㈣、又犯毒品危害防制條例第4條至第8條之罪於偵查及審判中均
    自白者，減輕其刑，毒品危害防制條例第17條第2項定有明
    文。被告就附表所示販賣第二、三級毒品犯行，於偵查、原
    審及本院審理時均自白不諱，業如前述，就被告附表所示6
    次犯行，均應依毒品危害防制條例第17條第2項規定，分別
    減輕其刑，且被告除法定刑為無期徒刑部分僅減輕其刑外，
    其餘法定刑為有期徒刑及罰金刑部分則均先加重後減輕之。
㈤、另被告固供稱附表所示販賣第二、三級毒品犯行，其毒品來
    源係向綽號「麻糬」之成年人所取得，然因被告僅供述毒品
    上游為綽號「麻糬」之男子，並未提供渠真實年籍、聯絡方
    式等具體資料，且經通知被告均未到場說明，並未因被告供
    述而查獲毒品上游等情，有臺南市政府警察局刑事警察大隊
    110年9月30日南市警刑大偵七字第1100529978號函、111年5
    月6日南市警刑大偵七字第1110267641號函存卷可參（見原
    審卷第45頁；本院卷第79頁），故被告自無毒品危害防制條
    例第17條第1項規定供出毒品來源減刑之適用，併予指明。
㈥、被告及辯護人雖請求依刑法第59條規定就被告本案犯行予以
    酌量減輕其刑。惟按，刑法第59條於94年2月2日修正公布，
    95年7月1日施行，將原條文：「犯罪之情狀可憫恕者，得酌
    量減輕其刑」，修正為：「犯罪之情狀顯可憫恕，認科以最
    低度刑仍嫌過重，得酌量減輕其刑」。立法說明指出：該條
    所謂「犯罪之情狀可憫恕」，本係指審酌刑法第57條各款所
    列事項以及其他一切與犯罪有關之情狀之結果，認其犯罪足
    堪憫恕者而言。依實務上見解，必在客觀上顯然足以引起一
    般同情，認為縱予宣告法定最低度刑猶嫌過重者，始有其適
    用。為防止酌減其刑之濫用，自應嚴定其適用之要件，以免
    法定刑形同虛設，破壞罪刑法定原則，乃增列文字，將此適
    用條件予以明文化。有該條之立法說明可參（最高法院99年
    度台上字第6388號裁判意旨）。又刑法第59條規定犯罪之情
    狀可憫恕者，得酌量減輕其刑，其所謂「犯罪之情狀」，與
    同法第57條規定科刑時應審酌之一切情狀，並非有截然不同
    之領域，於裁判上酌減其刑時，應就犯罪一切情狀（包括第
    57條所列舉之10款事項），予以全盤考量，審酌其犯罪有無
    可憫恕之事由（即有無特殊之原因與環境，在客觀上足以引
    起一般同情，以及宣告法定低度刑，是否猶嫌過重等等），
    以為判斷（最高法院95年度台上字第6157號判決參照）。尤
    以此項酌減之規定，係推翻立法者之立法形成，就法定最低
    度刑再予減輕，為司法之特權，適用上自應謹慎，未可為常
    態，其所具特殊事由，應使一般人一望即知有可憫恕之處，
    非可恣意為之。被告為圖利而販賣毒品，其犯罪動機本不純
    正，實非有何特殊原因或環境致為犯罪之情形，且其於109
    年間即因販賣毒品等案件，為臺灣臺南地方檢察署檢察官偵
    查，並於110年1月6日起訴，被告並未因此知所警惕，又於
    偵查期間或遭起訴後，陸續再犯附表所示6次販賣毒品犯行
    ，惡性不輕，附表所示6次犯行，除附表編號3所示該次外，
    販賣之金額及數量均不少，價金及獲利不低，犯罪情節不輕
    ，故其犯罪動機及犯罪情狀在客觀上並無足以引起一般同情
    之處，參以經依毒品危害防制條例第17條第2項規定減輕其
    刑後，所處刑度已可大幅減輕，要無任何情輕法重之情形，
    被告漠視法紀、助長毒品流通，影響社會秩序重大，衡情並
    無何等足以引起一般同情之客觀情狀而應予以憫恕之處，自
    無適用刑法第59條酌減其刑之餘地，被告及辯護人之主張委
    不可採。
五、駁回上訴之理由：
㈠、原審110年度訴字第913號判決認被告於附表編號1至5所示犯
    行及原審111年度訴字第53號判決認被告於附表編號6所示犯
    行，均事證明確，因予適用毒品危害防制條例第4條第2項、
    第3項、第17條第2項、第19條第1項，刑法第11條前段、第4
    7條第1項、第51條第5款、第38條第4項、第38條之1第1項前
    段、第3項、第40條第1項、第40條之2第1項等規定，並審酌
    被告曾施用毒品，明知毒品甲基安非他命、Mephedrone對人
    體身心健康之危害甚大，亦明知持有、販賣甲基安非他命為
    政府嚴厲查禁之行為，竟無視於政府反毒政策及國家防制杜
    絕毒品犯罪之禁令，不思戒慎行事，僅因貪圖小利，即無視
    法紀，販賣第二級毒品甲基安非他命、第三級毒品Mephedro
    ne予他人牟利，助長毒品氾濫，使他人受到毒品之危害，戕
    害國人身心健康，危害社會治安和善良秩序非輕，實不宜寬
    貸；再考量被告坦承全部犯行之犯後態度；兼衡被告販賣第
    二級毒品之對象僅陳柏霖、陳明棠、張子建、販賣第三級毒
    品之對象僅林家慶一人，販賣之甲基安非他命亦非鉅量，所
    得價金分別為500元至2,000元及25,000元不等，造成之危害
    仍遠低於販賣毒品之大盤或中盤者；再衡及被告自承教育程
    度為高職肄業、家有父母、目前需要扶養1個未成年女兒、
    入監前從事鐵工工作、月收入約3萬餘元、離婚暨犯罪之動
    機、手段、情節、所生危害及獲利多寡等一切具體情狀，分
    別量處如附表編號1至6所示之刑。原審110年度訴字第913號
    判決復說明考量刑法第51條數罪併罰定執行刑之立法方式，
    係採限制加重原則，非以累加方式定應執行刑，如以實質累
    加之方式定應執行刑，則處罰之刑度顯將超過其行為之不法
    內涵，而違反罪責原則，並考量因生命有限，刑罰對被告造
    成之痛苦程度，係隨刑度增加而生加乘效果，而非以等比方
    式增加，是則以隨罪數增加遞減其刑罰之方式，當足以評價
    被告行為之不法性之法理（即多數犯罪責任遞減原則），審
    酌被告所犯附表編號1至5所示販賣第二、三級毒品等5罪，
    販賣對象僅陳柏霖、陳明棠及林家慶三人，犯罪時間均集中
    在110年1至3月間，且犯罪手法類似，並斟酌被告於附表編
    號1至5所示各次犯行相隔時間、年齡、欲達矯正效果需要之
    刑罰強度等一切情狀，就被告所犯附表編號1至5所示販賣第
    二級毒品甲基安非他命、第三級毒品Mephedrone等罪，定應
    執行有期徒刑5年6月。
㈡、經核原審上述二判決就被告附表編號1至6所示犯行認事用法
    ，均無不合，量刑亦稱允當。被告以其構成累犯為施用毒品
    之前科與本案販賣毒品行為態樣應有所區別；被告販賣第二
    、三級毒品係初犯，不應依刑法第47條第1項規定加重被告
    本刑；被告已坦承犯行，犯後態度良好，附表編號6犯行僅
    賺取3,000元價差，倘依原判決所宣告之刑處罰，恐有過苛
    之虞，有再依刑法第59條就附表所示各罪減輕其刑之必要；
    原審110年度訴字第913號判決就附表編號1、2之交易價格為
    2,000元判處相同罪刑，但附表編號3交易金額僅500元，卻
    仍判處與附表編號1、2相同罪刑，有違罪刑相當原則，附表
    編號4、5所示販賣第三級毒品罪之交易金額有所差異，同樣
    判處相同罪刑，而未予區別，刑之宣告亦有矛盾，且原判決
    量刑過重為由，提起上訴，指摘原審上述二判決不當。惟被
    告有依刑法第47條規定加重其最低本刑，且無依刑法第59條
    規定酌減其刑之必要，業如前述。又關於刑之量定，係實體
    法上賦予法院得為自由裁量之事項，倘其量刑已以行為人之
    行為罪責為基礎，並斟酌刑法第57條各款所列情狀，在法定
    刑度內，酌量科刑，如無偏執一端，致明顯失出失入情形，
    上級審法院即不得單就量刑部分遽指為不當或違法。原判決
    就被告所為附表編號1至6所示犯行，已依刑法第57條各款所
    列情狀，逐一剖析審酌，做為其量刑基礎，於適法範圍內行
    使其量刑之裁量權，原判決所科刑度合於罪責相當原則，要
    屬妥適，況被告所犯附表編號1至3所示販賣第二級毒品及附
    表編號4、5所示販賣第三級毒品之金額，雖有所不同，但差
    距並非相當多，原審裁量後認應判處相同刑度，難認其裁量
    權之行使有何違反罪刑相當原則之情形，且原判決就被告所
    犯附表各罪，依累犯規定加重後均僅較最低應處刑度加重2
    月，已屬量處低度刑，亦無被告所稱量刑過重而不當之情事
    ，被告以前揭理由提起上訴，指摘原審上述二判決有前揭量
    刑不當之違法情事，經核均無理由，應予駁回。
六、依刑事訴訟法第368條，判決如主文。　
本案經檢察官郭書鳴、陳奕翔提起公訴，檢察官趙中岳到庭執行
職務。
中　　華　　民　　國　　111 　年　　6 　　月　　14　　日
                  刑事第六庭    審判長法　官  張瑛宗
                                      法　官  林逸梅
                                      法　官  李秋瑩
以上正本證明與原本無異。
如不服本判決應於收受送達後20日內向本院提出上訴書狀，其未
敘述上訴理由者，並得於提起上訴後20日內向本院補提理由書（
均須按他造當事人之人數附繕本）「切勿逕送上級法院」。
　　　　　　　　　　　　　　　　　　　書記官  劉紀君
中　　華　　民　　國　　111 　年　　6 　　月　　14　　日

附錄本案論罪科刑法條：
毒品危害防制條例第4條
製造、運輸、販賣第一級毒品者，處死刑或無期徒刑；處無期徒
刑者，得併科新臺幣3,000萬元以下罰金。
製造、運輸、販賣第二級毒品者，處無期徒刑或10年以上有期徒
刑，得併科新臺幣1,500萬元以下罰金。
製造、運輸、販賣第三級毒品者，處7年以上有期徒刑，得併科
新臺幣1,000萬元以下罰金。
製造、運輸、販賣第四級毒品者，處5年以上12年以下有期徒刑
，得併科新臺幣500萬元以下罰金。
製造、運輸、販賣專供製造或施用毒品之器具者，處1年以上7年
以下有期徒刑，得併科新臺幣150萬元以下罰金。
前五項之未遂犯罰之。
　　　
附表：                                                                  編號 販賣對象  販賣時間 （民國） 販賣地點 販賣毒品之種類、數量及交易價金（新臺幣） 販 賣 之 方 式 原判決諭知罪名、宣告刑及沒收 1(原審110年度訴字第913號) 陳柏霖  110年2月17日下午5時17分許 臺南市○○區○○路000號（全家便利商店）前 不詳重量之第二級毒品甲基安非他命1包 2,000元 陳柏霖以行動電話內建之通訊軟體「Messenger」與甲○○聯繫後，雙方約定在左列時、地見面。見面後，甲○○將不詳重量之第二級毒品甲基安非他命1包交與陳柏霖，陳柏霖則給付甲○○2,000元之毒品價金。 甲○○販賣第二級毒品，累犯，處有期徒刑伍年貳月。 扣案之三星牌行動電話壹支（IMEI：000000000000000號）沒收；未扣案販賣第二級毒品所得現金新臺幣貳仟元（原判決誤載為貳仟伍佰元）沒收，如全部或一部不能沒收或不宜執行沒收時，追徵其價額。 2(原審110年度訴字第913號)  110年3月4日晚上7時49分許 臺南市○○區000線道旁之統一超商前 不詳重量之第二級毒品甲基安非他命1包 2,000元 陳柏霖以行動電話內建之通訊軟體「Messenger」與甲○○聯繫後，雙方約定在左列時、地見面。見面後，甲○○將不詳重量之第二級毒品甲基安非他命1包交與陳柏霖，陳柏霖則給付甲○○2,000元之毒品價金。 甲○○販賣第二級毒品，累犯，處有期徒刑伍年貳月。 扣案之三星牌行動電話壹支（IMEI：000000000000000號）沒收；未扣案販賣第二級毒品所得現金新臺幣貳仟元沒收，如全部或一部不能沒收或不宜執行沒收時，追徵其價額。 3(原審110年度訴字第913號) 陳明棠 110年2月17日下午5時5分許 臺南市○○區○○路000巷0弄某處 不詳重量之第二級毒品甲基安非他命1包 500元 陳明棠以行動電話內建之通訊軟體「Messenger」與甲○○聯繫後，雙方約定在左列時、地見面。見面後，甲○○將不詳重量之第二級毒品甲基安非他命1包交與陳明棠，陳明棠則給付甲○○500元之毒品價金。 甲○○販賣第二級毒品，累犯，處有期徒刑伍年貳月。 扣案之三星牌行動電話壹支（IMEI：000000000000000號）沒收；未扣案販賣第二級毒品所得現金新臺幣伍佰元沒收，如全部或一部不能沒收或不宜執行沒收時，追徵其價額。 4(原審110年度訴字第913號) 林家慶 110年1月4日晚上8時24分許 臺南市○○區○○街000巷00弄0號0樓之00（甲○○租屋處） 含有不詳重量第三級毒品Mephedrone之咖啡包5包 1,500元 林家慶以行動電話內建之通訊軟體「Messenger」與甲○○聯繫後，雙方約定在左列時、地見面。見面後，甲○○將含有不詳重量第三級毒品Mephedrone之咖啡包5包交與林家慶，林家慶則給付甲○○1,500元之毒品價金。 甲○○販賣第三級毒品，累犯，處有期徒刑參年捌月。 扣案之三星牌行動電話壹支（IMEI：000000000000000號）沒收；未扣案販賣第三級毒品所得現金新臺幣壹仟伍佰元沒收，如全部或一部不能沒收或不宜執行沒收時，追徵其價額。 5(原審110年度訴字第913號)  110年1月11日下午4時25分許 臺南市○○區○○街00號前 含有不詳重量第三級毒品Mephedrone之咖啡包5包 2,000元 林家慶以行動電話內建之通訊軟體「Messenger」與甲○○聯繫後，雙方約定在左列時、地見面。見面後，甲○○將含有不詳重量第三級毒品Mephedrone之咖啡包5包交與林家慶，林家慶則給付甲○○2,000元之毒品價金。 甲○○販賣第三級毒品，累犯，處有期徒刑參年捌月。 扣案之三星牌行動電話壹支（IMEI：000000000000000號）沒收；未扣案販賣第三級毒品所得現金新臺幣貳仟元沒收，如全部或一部不能沒收或不宜執行沒收時，追徵其價額。 6(原審111年度訴字第53號) 張子建 110年4月15日中午12時起至同日下午2時許 臺南市○○區○○路000號 甲基安非他命1包（重量約15公克) 25,000元 張子建於110年4月15日上午以通訊軟體「LINE」與「Messenger」與甲○○使用三星廠牌行動電話內建之上開通訊軟體聯繫買賣甲基安非他命事宜，雙方並於同日中午12時許，在臺南市○○區○○街00號之「○○紙廠」附近見面，張子建先交付價金25,000元，甲○○隨後於同日下午2時許，前往臺南市○○區○○路000號之「○○加油站」附近，將其向綽號「麻糬仔」取得之左列甲基安非他命1包（重量約15公克)交付張子建，以此方式販賣甲基安非他命予張子建1次。 甲○○販賣第二級毒品，累犯，處有期徒刑伍年肆月。 未扣案之販賣毒品所得新臺幣貳萬伍仟元沒收，於全部或一部不能沒收或不宜執行沒收時，追徵其價額。